臺灣高雄地方法院民事判決　　　　　　　96年度訴字第1200號
原　　　告　丙○○
被　　　告　甲○○
　　　　　　　　　　　（現於高雄女子監獄執行中）
　　　　　　乙○○
上列當事人間撤銷贈與事件，經本院於民國96年6 月12日言詞辯
論終結，判決如下：
    主  文
原告之訴駁回。
訴訟費用由原告負擔。
    事實及理由
一、原告起訴主張：原告對於被告甲○○有2 筆債權，其中1 筆
    新臺幣（下同）100,000 元已經和解，而被告甲○○另於95
    年10月14日晚上9 時30分及同年月15日上午9 時51分竊取原
    告之監視器，且原告已於96年3 月23日對之提出告訴，被告
    業已侵害原告之財產權及人格法益，原告因而對被告甲○○
    取得財產上及非財產上之損害賠償請求權共計1,200,000 元
    ，計前債務合計共有1,300,000 元之債權，但被告甲○○卻
    於95年9 月25日將其所有座落高雄市○○區○○段5 小段第
    146 地號土地（應有部分79/10000）及其上門牌號碼高雄市
    鹽埕區○○街11號（257 建號）建物（以下簡稱系爭房地）
    贈與被告乙○○而害及原告之債權，為此爰依民法第244 條
    第1 項規定，聲明求為判決：被告間於95年9 月25日就系爭
    房地所為之贈與行為及於95年10月4 日以贈與為登記原因所
    為之所有權移轉登記行為均應予撤銷等語。
二、被告則以：被告甲○○對於原告所負之100,000 元債務業已
    清償，被告甲○○與原告間已無債權債務關係，原告執意撤
    銷被告間之贈與行為及物權行為為無理由，並聲明求為判決
    駁回原告之訴。
三、兩造不爭執之事實：
    原告主張被告甲○○尚欠其100,000 元部分已經償還，而被
    告甲○○係於95年9 月25日將系爭房地贈與予被告乙○○，
    並於同年10月4 日以贈與為登記原因而為所有權移轉登記完
    畢，另原告主張被告甲○○兩次竊取其監視器之時間分別為
    95年10月14日下午9 時30分及同年月15日上午9 時51分，而
    被告甲○○則於96年3 月23日對原告提出告訴。
四、本件經整理並協議簡化爭點後，兩造均同意本件之爭點為：
    原告主張撤銷訴權有無理由？茲就該爭點審究如次：
    按債權人得依民法第244條規定行使撤銷權，以其債權於債
    務人為詐害行為時，業已存在者為限，若債務人為詐害行為
    時，其債權尚未發生，自不許其時尚非債權人之人，於嗣後
    取得債權時，溯及的行使撤銷權，最高法院62年台上字第26
    09號著有判例可資參照。原告主張對被告甲○○之1,300,00
    0 元之債權，其中之100,000 元部分被告甲○○業已清償完
    畢，另外1,200,000 元之債權（即因竊盜及告訴所產生之財
    產上及非財產上損害賠償）部分原告主張發生之時則分別為
    95年10月14日下午9 時30分、95年10月15日上午9 時51分及
    96年3 月23日，然被告甲○○則早於95年9 月25日即將系爭
    房地贈與予被告乙○○，並於同年10月4 日為所有權移轉登
    記完畢等情業如前述，則原告對被告甲○○先前存在之100,
    000 元債權部分既然已因清償而不存在，而被告甲○○對被
    告乙○○於95年9 月25日就系爭房地為贈與行為及於同年10
    月4 日為所有權移轉登記行為時，原告對被告甲○○亦尚未
    取得其所主張之該1,200,000 元債權，衡諸前揭說明，自不
    許原告就其於嗣後所取得之債權溯及的行使撤銷權，故縱令
    原告對被告甲○○確實有取得上開債權，其所主張之撤銷權
    亦與法不合而無理由，從而原告本於前揭原因事實，依民法
    第244 條第1 項規定，聲明訴請撤銷被告間於95年9 月25日
    就系爭房地所為之贈與行為及於同年10月4 日以贈與為登記
    原因所為之所有權移轉登記行為為無理由，應予駁回。
五、本件事證已臻明確，其餘兩造主張、陳述暨所提之證據，經
    審酌均與本院前揭判斷不生影響，爰不一一詳予論述，附此
    敘明。
六、據上論結，原告之訴為無理由，依民事訴訟法第78條判決如
    主文。
中　　華　　民　　國　　96　　年　　6 　　月　　26　　日
        民事第四庭    審判長法　官  黃宏欽
                            法  官  古振暉
                            法  官  黃宣撫
以上證明與原本無異。
如不服本判決，應於判決送達後20日內向本院提出上訴狀並表明
上訴理由，如於本判決宣示後送達前提起上訴者，應判決送達後
10日內補提上訴理由書（須附繕本）。
中　　華　　民　　國　　96　　年　　6 　　月　　26　　日
                            書記官  王美玲
